【裁判字號】    92,上易,229
【裁判日期】    920318
【裁判案由】    竊盜
【裁判全文】
臺灣高等法院臺中分院刑事判決                    九十二年度上易字第二二九號
    上  訴  人  臺灣苗栗地方法院檢察署檢察官
    被      告  乙○○
右上訴人因竊盜案件，不服臺灣苗栗地方法院九十一年度易字第四號中華民國九十一
年十一月二十六日第一審判決（起訴案號：臺灣苗栗地方法院檢察署九十年度偵字第
一二五四號），提起上訴，本院判決如左：
      主  文
上訴駁回。
      理  由
一、本案經本院審理結果，認被告乙○○被訴竊盜犯行係屬不能證明，其證據及理由
    ，業據第一審判決書理由欄記載甚詳，爰引用之（如附件）。原審以不能證明被
    告犯罪，而依刑事訴訟法第三百零一條第一項規定，諭知無罪之判決，經核認事
    用法，並無不合，檢察官上訴意旨雖猶謂「告訴人已明確指稱：其將金飾批售於
    丁○○時，係一個金飾配一盒子，不可能僅將空盒子交予丁○○，也不可能將金
    飾賣給丁○○後，再將盒子拿回來。且丁○○與被告於十月十日迄至十月十五日
    間通話紀錄頻繁，有兩人雙向電話通話紀錄可稽，足見劉女與被告交情非淺，雖
    不足證明劉女涉本件竊案，惟其供詞不無袒護被告，又依證人邱家榮證稱其採證
    之指紋係在其中一個金飾盒查獲，而告訴人指陳其金飾盒原係放在車後塑膠袋內
    整齊堆疊在一起，足可認本件被告曾翻動告訴人放置塑膠袋內之金飾盒，故不得
    認本件僅在諸多飾盒中之一個，採獲被告指紋，而認與經驗法則相違背，原審判
    決未當云云。」惟查(一)本件被告平日即經常至丁○○所經營之東京銀樓購買金飾
    ，且於案發前幾日，亦有至該銀樓選購小孩掛戴之金飾，丁○○並有拿出金飾、
    包裝盒供被告選擇，而被告所購買之金飾係告訴人交付予丁○○出售者等情，亦
    據證人丁○○於原審法院及本院審理時結證屬實；雖告訴人指陳其不可能僅向丁○○回收空金飾盒，且告訴人若確有經丁○○之手，回收該金飾盒，何以未發現
    有丁○○及告訴人之指紋在內云云，惟證人丁○○亦於本院供証稱：丙○○他平
    常拿金飾來時也會拿包裝盒來給我，乙○○來買金飾時，我也有拿丙○○的包裝
    盒出來，乙○○買的時候，應該選包裝盒，但我不確定他有否碰到告訴人的包裝
    盒。丙○○拿來的包裝盒有時後有缺貨，他自己會向我們要回幾個去使用，我不
    知道本件會在告訴人車內包裝盒找到被告的指印，我們還給告訴人包裝盒，有時
    候用塑膠袋裝著還他，所以有可能不會留下我的指印，我們將盒子拿給客人選，
    有時候因為忙，碰到熟客就會整包連同塑膠袋拿給客人去挑，乙○○算是熟客，
    所以可能用該方式去挑選包裝盒。如卷附照片所述包裝盒，告訴人丙○○曾經拿
    給我包裝金飾等情，告訴人既不否認其亦提供金飾包裝盒予丁○○，則依丁○○
    上開所供方式，由被告買金飾，選包裝盒，被告既有機會接觸告訴人回收之包裝
    盒，而僅留下被告一人之指紋而已，被告之辯解，亦不違背情理，告訴人雖指稱
    ，證人丁○○所述不實在，裝金飾的盒子我並沒有回收，每次都是拿剛好數量的
    盒子及金飾交給丁○○，且留下指紋之上開金飾盒，並未售予丁○○云云，既乏
    實據以證明其說，自難採信，(二)又查，本件警方於案發後自尋獲之告訴人所有上
    述汽車內所採集之被告指紋，係自遺留於車上之金飾包裝盒所採到，而該金飾包
    裝盒及其他金飾包裝盒係放在同一塑膠袋內，只有在其中一只盒子內採到被告指
    紋；又警方於案發後係經分別多次採集後，始在該金飾包裝盒採到被告之指紋，
    至在其他金飾包裝盒、汽車內外均未採到指紋等情，亦據證人即承辦本件員警甲○○於原審法院及本院審理時結證屬實。綜上，則被告辯稱：警方自查獲之金飾
    包裝盒上所採到之指紋，可能係伊至丁○○所經營之銀樓選購金飾時所遺留等語
    ，即有可能，而可採信。何況本件告訴人失竊之金飾等物品，係置放於車輛後行
    李箱內，而上開金飾包裝盒及塑膠袋係放置車後座，則如本件告訴人所失竊之汽
    車及車內大量金飾係被告所竊取，被告有翻動車輛前後位置尋找物品，該汽車之
    內外暨上述存放金飾包裝盒之塑膠袋及袋內其他金飾包裝盒上理應均有可能遺留
    被告之指紋方是，斷無可能僅係該塑膠袋內之其中一金飾包裝盒始有被告之指紋
    ，又竊賊如係刻意防範遺留指紋，則警方應無法採到任何指紋；況採到指紋之金
    飾包裝盒係存放於塑膠袋之內，並尚有其他金飾包裝盒，焉有可能僅塑膠袋內之
    一金飾包裝盒留有指紋，而塑膠袋及其袋內之其他金飾包裝盒均未見任何指紋，
    在在均顯示與一般經驗法則有違。(三)又告訴人雖指稱本件係丁○○與被告乙○○
    二人共謀行竊告訴人車輛及財物云云，然丁○○被訴竊盜罪嫌，業經臺灣苗栗地
    方法院檢察署檢察官九十年度偵字第一二五四號為不起訴處分確定在案，而警方
    事後搜索被告及丁○○之住處亦未查獲任何贓證物，是本件公訴人所舉證據既無
    從為被告有罪之確信，自不得據為被告有罪之認定。此外，本院復查無其他任何
    積極證據足認被告有公訴意旨所指之犯行，既不能證明被告犯罪，自應為被告無
    罪之諭知，公訴人上訴認應就被告予以論罪科刑，而指摘原判決不當，為無理由
    ，應予駁回。
二、據上論斷，應依刑事訴訟法第三百七十三條、第三百六十八條，判決如主文。
本案經檢察官戊○○到庭執行職務。
中        華        民        國  九 十 二  年     三     月   十八     日
                                  臺灣高等法院臺中分院刑事第四庭
                                        審判長法  官  洪  耀  宗
                                              法  官  劉  登  俊
                                              法  官  蕭  錦  鍾
右正本證明與原本無異。
不得上訴。
                                              書記官  蘇  昭  文
中        華        民        國  九 十 二  年     三     月    十八    日
                          Ｋ


司法院資訊處製作；財團法人民間司法改革基金會備份。
